# 关于委托代销货物，受托方的会计处理

提问人：原来你就在这里 时间：2018-01-12 08:12:49
对于受托方，第二步，对外销售时，贷方的应付账款 10000 元，我觉得性质上和受托代销商品款是一样的，会计处理是否可以改成：
①收到商品时：借：受托代销商品　　　　　　　　　　　20 000　贷：受托代销商品款
20 000②对外销售时：借：银行存款　　　　　　　　　11 700　贷：受托代销商品10 000　　　应交税费——应交增值税（销项税额）　　　　 1 700③收到增值税专用发票时：借：应交税费——应交增值税（进项税额）　　　　 1 700　贷：应付账款　　　　　　　　　 1 700④支付货款并计算代销手续费时：
借：应付账款　　　　　　　　　1 700 受托代销商品款 10 000　贷：银行存
款　　　　　　　　　10 700　　　其他业务收入　　　　　　 1 000
请问陈老师和各位大神，把受托代销商品和受托代销商品款这两个备抵科目拆开，这样做分录可以吗？

回答人：chenyiwei
账务处理中这两个科目还是应当分开的，做到全程留痕。编制报表时可以将两者抵消后按净额列报。

提问人：原来你就在这里 时间：2018-01-13 09:39:14
@chenyiwei 陈老师，也就是说，还是应该采用 ②对外销售时： 借：银行存款　　　　　　　　　11 700 　贷：
应付账款　　　　　　　　　10 000 　　　应交税费——应交增值税（销项税额）　　　　 1 700这个做法吗？

回答人：chenyiwei
是（如果仅仅是赚取手续费的受托代销）。